臺灣基隆地方法院刑事判決　　　　　　 94年度簡上字第107號
公　訴　人　臺灣基隆地方法院檢察署檢察官
上　訴　人
即　被　告　甲○○
上列上訴人即被告因偽造文書等案件，不服本院基隆簡易庭，中
華民國94年7月8日94年度基簡字第510號第一審簡易判決（聲請
案號：94年度偵字第2175號）提起上訴，本院管轄之第二審合議
庭判決如下：
    主      文
上訴駁回。
    事實及理由
一、本案經本院合議庭審理結果，認第1 審判決以被告甲○○所
    犯係觸犯刑法第337條之侵占遺失物罪及第210 條、第216條
    之行使偽造私文書罪，而分別判處被告罰金500 元、有期徒
    刑3月，各諭知易服勞役及易科罰金300元折算壹日，其認事
    用法均無違誤，量刑亦屬適當，應予維持，並引用第1 審判
    決書記載之事實、證據及理由。
二、上訴人即被告上訴意旨略以：被告為領回先前遭吊扣之行車
    執照，不得已才以拾得他人之身分證冒名在罰單上簽名，希
    能判輕一點，因為被告尚需賠償前案被害人60萬元，且目前
    在學，原審判決量刑過重，提起上訴，請求撤銷原判決云云
    。
三、經查：訊據被告對於侵占遺失物及偽造文書犯行均坦承不諱
    ，並經證人林煥堯、吳聯煜於偵查中證述明確，復有舉發違
    反道路交通管理件通知單附卷可參，被告犯行堪以認定。本
    院審酌被告犯罪動機、並慮及其犯後坦承罪行、態度良好等
    一切情狀，認為原審量刑亦屬適當，應予維持。上訴意旨徒
    以原判決過重，難認有理由，應予駁回。另原審判決事實及
    理由欄內三、論罪科刑之理由倒數第一、二行：附表所示偽
    造之「丙○○」署名5枚，誤載為「詹文良」署名5枚，應予
    更正，附此敘明。
四、末按被告經合法傳喚，無正當理由不到庭者，得不待其陳述
    ，逕行判決，刑事訴訟法第371 條定有明文。查被告經合法
    傳喚，無正當理由未於審判期日到庭，有傳票送達證書在卷
    可查，爰依上開條文規定，不待其陳述逕行判決如主文所示
    ，附此敘明。
五、應適用之法律：
    刑事訴訟法第455條之1第3項、第369條第1項前段、第371條
    、第299條第1項前段，刑法第56條、第210條、第216條、第
    337條、第41條第1項前段、第42條第2項、第219條，罰金罰
    鍰提高標準條例第1條前段、第2條，判決如主文。
本案經檢察官乙○○到庭執行職務。
中　　華　　民　　國　　94　　年　　9 　　月　　30　　日
                  刑事第二庭審判長法  官  王福康
                                  法  官  王慧惠
                                  法  官  齊  潔
以上正本證明與原本無異。
本件判決不得上訴。
中　　華　　民　　國　　94　　年　　9 　　月　　30　　日
                                  書記官  潘端典
附錄論罪法條：
中華民國刑法第210條：
(偽造變造私文書罪)
偽造、變造私文書，足以生損害於公眾或他人者，處 5年以下有
期徒刑。
中華民國刑法第216條：
(行使偽造變造或登載不實之文書罪)
行使第 210 條至第 215 條之文書者，依偽造、變造文書或登載
不實事項或使登載不實事項之規定處斷。
中華民國刑法第337條：
(侵占遺失物罪)
意圖為自己或第三人不法之所有，而侵占遺失物、漂流物或其他
離本人所持有之物者，處500元以下罰金。
